Inventaris van het archief van de Stichting Comité Nationale Actie Steunt Spijtoptanten Indonesië (NASSI), (1949) 1960-1969
Nationaal Archief, Den Haag
- Archief van het comité NASSI
  - Centrale administratie, A.
    - Contacten met regering en parlement, VI.
      - Correspondentie tussen de leden van de Vaste Commissie voor de Repatriëring uit de Tweede Kamer der Staten-Generaal en de minister van Justitie., 1962-1964.; 57; 1 pak
      - Stukken betreffende het overleg tussen de Vaste Commissie voor de Repatriëring uit de Tweede Kamer der Staten-Generaal en de ministers van Maatschappelijk Werk en Sociale Zaken betreffende maatschappelijke en sociale problematiek rond de in ons land aangekomen Indische Nederlanders, met bijlage. Gestencild., 1963-1966.; 58; 1 pak
  - Administratie van de adviesbureaus voor persoonlijke dienstverlening, B.
    - Visumadviesbureau, 1960-1967, I.
      - Algemeen beleid, a.
        - Instructie voor het administratieve beheer en de werkwijze van het Visumadviesbureau met modelformulieren voor een visumaanvrage en voorbeeld van een aan de Koningin te verzenden rekwest., Z.d.; 59; 1 omslag
        - Rapport van mr. J. la Rivière, hoofd van het visumadviesbureau om aan te tonen dat het voortbestaan van dit bureau gerechtvaardigd is., 1962.; 60; 1 stuk
        - Correspondence tussen V.Ch.J. Bastiaans te Groningen en het Visumadviesbureau met betrekking tot visumaanvragen, 1961-1966.; 61-62; 2 pakken.
          - 1961-1963, 61
          - 1964-1966, 62
        - Correspondence van net Visumadviesbureau van net NASSI Comité met de secretariaten van de plaatselijke afdelingen Hengelo en Zwolle., 1961-1963.; 63; 2 omslagen
        - Maandstatistieken van net Visumadviesbureau., 1964.; 64; 1 omslag
        - Adressenlijsten van de districtleidsters en van de in districten ingedeelde maatschappelijke werksters alsmede van de contractpensions, die aan elk van deze laatste als werkterrein zijn toegewezen., 1958, 1962.; 65; 1 omslag
        - "Lijst van personen c.q.. gezinnen in Indonesië waarvoor steun verzocht wordt" alsmede lijsten van personen waarvan een visumaanvrage door het Visumadviesbureau in behandeling is of in behandeling genomen wordt, en van verleende visa., 1960-1965.; 66; 1 pak
        - Nominatieve lijst van Nederlanders in Indonesië die geëvacueerd wensen te worden naar Nederland., Z.d.; 67; 1 stuk
        - Passagierslijsten van schepen met repatrianten., 1960-1961.; 68; 1 pak
        - Financieel overzicht van de over de jaren 1961-1963 aan de Stichting aangevraagde en van haar verkregen gelden ter betaling van de overtochtkosten van visumverkrijgers en voor steunverlening in Indonesië, opgemaakt 1963., 69; 1 stuk
        - Circulaires en formulieren zoals die door de consulaire afdeling van de Nederlandse ambassade te Jakarta aan repatrianten worden verstrekt., 1965.; 70; 1 omslag
      - Spijtoptanten en aanvragers van visa, b.
        Zie ook de administraties van mej. mr. J.J. Th, ten Broecke Hoekstra en mr. P.H.J.M. Daams (onderafdeling b).
        - Correspondence van net Visumadviesbureau met aanvragers van een visum en met spijtoptanten, alfabetisch gerangschikt., 1960-1966.; 71-72; 2 pakken
          - 1960-1963, 71
          - 1964-1966, 72
        - Persoonsdossiers van spijtoptanten genummerd 1-3786, aangelegd door hot Visumadviesbureau., 1960-1966.; 73-193; 2753 dossiers in 121 dozen
          Voor de bijbehorende indicateurs, dossierlijsten en klapper zie de inv. nrs. 194-201.
          - Dossier nrs. 1-25., 73
            Ontbrekende nrs. 13-15, 17t 23.
          - Dossier nrs. 26-51., 74
            Ontbrekende nrs. 29, 43* 46.
          - Dossier nrs. 52-82., 75
            Ontbrekende nrs. 53, 55, 58-61, 68-69, 72.
          - Dossier nrs. 83-100., 76
            N.B, Ontbrekende nrs. 88, 89.
          - Dossier nrs. 101-120., 77
            Ontbrekende nrs. 103, 105. 107.
          - Dossier nrs. 121-140., 78
            Ontbrekende nrs. 137-139.
          - Dossier nrs. 141-198., 79
            Ontbrekende nrs. 143, 144, 146, 147, 1491 150, 152, 158, 161-165, 167-172, 174, 180, 182, 189, 191, 192, 195, 196.
          - Dossier nrs. 226-390., 80
            Ontbrekende nrs. 227-231, 233-235, 237249, 251-254, 256-280, 282-313, 316-327, 329-360, 362-368, 370-371, 373-380, 382-389
          - Dossier nrs. 401-529., 81
            Ontbrekende nrs. 402, 4311 433-440, 442, 444-451, 453, 474, 477, 478, 480, 482, 484-488, 490-492, 494-509, 511, 513-522, 524, 527.
          - Dossier nrs. 531-553a., 82
            Ontbrekende nrs. 530, 532-536, 539, 548, 549.
          - Dossier nrs. 554-575., 83
            Ontbrekende nrs. 556, 557.
          - Dossier nrs. 576-590., 84
            Ontbrekende nrs. 581, 582.
          - Dossier nrs. 591-615., 85
            Ontbrekende nrs. 596-600, 602, 606, 614.
          - Dossier nrs. 616-640., 86
            Ontbrekende nrs. 619, 630, 633.
          - Dossier nrs. 641-680., 87
            Ontbrekende nrs. 649, 653-662, 665, 668-676.
          - Dossier nrs. 682-700., 88
            Ontbrekende nrs. 681, 685, 686, 692.
          - Dossier nrs. 701-725., 89
            Ontbrekende nrs. 707, 709, 711, 712, 723.
          - Dossier nrs. 726-740., 90
            Ontbrekende nrs. 738, 741, 742.
          - Dossier nrs. 741-765., 91
            Ontbrekende nrs. 749, 758, 761.
          - Dossier nrs. 766-790., 92
            Ontbrekende nrs. 773-776, 782. .*
          - Dossier nrs. 791-810, 93
            Ontbrekende nrs. 783-790.
          - Dossier nrs. 811-830., 94
            Ontbrekende nr. 825.
          - Dossier nrs. 831-850., 95
            Ontbrekende nrs. 833, 837, 839-
          - Dossier nrs. 851-870., 96
            Ontbrekende nrs. 853, 860.
          - Dossier nrs. 871-895., 97
            Ontbrekende nrs. 872, 873, 875, 889.
          - Dossier nrs. 896-915., 98
            Ontbrekende nr. 904.
          - Dossier nrs. 916-935., 99
          - Dossier nrs. 936-955., 100
          - Dossier nrs. 956-975., 101
          - Dossier nrs. 976-995., 102
          - Dossier nrs, 996-1020., 103
            Ontbrekende nrs. 997, 1015, 1017.
          - Dossier nrs. 1021-1040., 104
            Ontbrekende nr. 1024.
          - Dossier nrs. 1041-1061., 105
          - Dossier nrs. 1062-1080., 106
          - Dossier nrd. 1081-1100., 107
          - Dossier nrs. 1102-1120., 108
            Ontbrekende nr. 1101.
          - Dossier nrs. 1121-1135., 109
          - Dossier nrs. 1136-1155., 110
            Ontbrekende nrs. 1149, 1151.
          - Dossier nrs. 1156-1175., 111
            Ontbrekende nr. 1162.
          - Dossier nrs. 1176-1195., 112
            Ontbrekende nr. 1192.
          - Dossier nrs. 1196-1215., 113
          - Dossier nrs. 1216-1235., 114
            Ontbrekende nr. 1217.
          - Dossier nrs. 1236-1255., 115
            Ontbrekende nr. 1243.
          - Dossier nrs. 1256-1275., 116
          - Dossier nrs. 1276-1300., 117
            Ontbrekende nrs. 1281, 1294.
          - Dossier nrs. 1301-1325., 118
            Ontbrekende nrs. 1304, 1313, 1318.
          - Dossier nrs. 1326-1340., 119
          - Dossier nrs. 1341-1360., 120
            Ontbrekende nr. 1344.
          - Dossier nrs. 1361-1380., 121
          - Dossier nrs. 1381-1400., 122
            Ontbrekende nr. 1398.
          - Dossier nrs. 1401-1420., 123
            Ontbrekende nrs. 1408, 1413.
          - Dossier nrs. 1421-1440., 124
            Ontbrekende nr. 1431
          - Dossier nrs. 1441-1460., 125
            Ontbrekende nr, 1454.
          - Dossier nrs, 1461-1480., 126
          - Dossier nrs. 1481-1500., 127
            Ontbrekende nr. 1486.
          - Dossier nrs. 1501-1520., 128
          - Dossier nrs. 1521-1540., 129
            Ontbrekende nr. 1527.
          - Dossier nrs. 1541-1562., 130
            Ontbrekende nr. 1558.
          - Dossier nrs. 1563-1580., 131
            Ontbrekende nr. 1564.
          - Dossier nrs. 1581-1600., 132
            Ontbrekende nr. 1588.
          - Dossier nrs. 1601-1620., 133
          - Dossier nrs. 1621-1640., 134
            Ontbrekende nr. 1653.
          - Dossier nrs. 1641-1660., 135
          - Dossier nrs. 1661-1680., 136
            Ontbrekende nrs. 1667, 1672.
          - Dossier nrs. 1681-1700., 137
          - Dossier nrs. 1701-1720., 138
            Ontbrekende nr. 1702.
          - Dossier nrs. 1721-1740., 139
          - Dossier nrs. 1741-1760., 140
          - Dossier nrs. 1761-1780., 141
          - Dossier nrs. 1781-1800., 142
          - Dossier nrs. 1801-1820., 143
          - Dossier nrs. 1821-1840., 144
          - Dossier nrs. 1841-1860., 145
            Ontbrekende nr. 1845.
          - Dossier nrs. 1861-1880., 146
            Ontbrekende nr. 1878.
          - Dossier nrs. 1881-1900., 147
          - Dossier nrs. 1901-1920., 148
            Ontbrekende nrs. 1907, 1911, 1913.
          - Dossier nrs. 1921-1940., 149
          - Dossier nrs. 1941-1960., 150
          - Dossier nrs. 1961-1980., 151
            Ontbrekende nr. 1973.
          - Dossier nrs. 1981-1999., 152
            Ontbrekende nr. 1993.
          - Dossier nrs. 2000-2020., 153
            Ontbrekende nrs. 2003f 2012, 2017, 2018.
          - Dossier nrs. 2021-2040., 154
          - Dossier nrs. 2041-2060., 155
            Ontbrekende nr. 2048.
          - Bossier nrs. 2061-2080., 156
            Ontbrekende nr. 2078.
          - Dossier nrs, 2081-2100., 157
            Ontbrekende nr. 2095.
          - Dossier nrs. 2101-2120., 158
          - Dossier nrs. 2121-2140., 159
            Ontbrekende nr. 2132.
          - Dossier nrs. 2141-2159., 160
            Ontbrekende nr. 2150.
          - Dossier nrs. 2161-2180., 161
            Ontbrekende nrs. 2160, 2174.
          - Dossier nrs. 2182-2200., 162
            Ontbrekende nrs. 2181, 2195, 2195.
          - Dossier nrs. 2201-2220., 163
            Ontbrekende nrs. 2204, 2216.
          - Dossier nrs. 2221-2239., 164
          - Dossier nrs. 2241-2260., 165
            Ontbrekende nrs. 2240, 2250, 2252, 2253.
          - Dossier nrs. 2261-2280., 166
          - Dossier nrs. 2281-2300., 167
            Ontbrekende nr. 2293.
          - Dossier nrs. 2310-2349., 168
            Ontbrekende nrs. 2301-2309, 23H, 2317, 2323, 2325, 2327, 2329, 2331, 2337, 2339,
          - Dossier nrs. 2351-2430., 169
            Ontbrekende nrs. 2350, 2353t 2356, 2358, 2359, 2362-2369, 2372-2373, 2375, 23772379, 2381, 2385-2391, 2393, 2397-2403, 2405, 2414-2418, 2420-2423, 2426, 2428, 2429.
          - Dossier nrs. 2434-2477., 170
            Ontbrekende nrs. 2436, 2440, 2444-2446, 2449, 2450, 2452, 2456-2459, 2463-2466, 2468-2471, 2475, 2476.
          - Dossier nrs. 2481-2539., 171
            Ontbrekende nrs. 2478-2480, 2482, 24942487, 2489, 2492, 2494, 2496, 2498, 2500, 2505, 2507-2510, 2513, 2516, 2522, 25242526, 2528-2531, 2533, 2534, 2537, 2538.
          - Dossier nrs. 2541-2599., 172
            Ontbrekende nrs. 2540, 2543, 2544, 2549, 2553-2554, 2558, 2559, 2561, 2563, 2565, 2567, 2568-2570, 2573-2580, 2582-2584, 2597, 2589-2593, 2595-2597.
          - Dossier nrs. 2603-2648., 173
            Ontbrekende nrs. 2600-2602, 2604, 2607, 2609, 2611, 2612, 2615-2621, 2624-2631, 2633, 2635, 2637, 2642, 2645, 2646.
          - Dossier nrs. 2652-2696., 174
            Ontbrekende nrs. 2649-2651, 2653, 2660, 2662, 2663, 2665, 2667, 2669, 2670, 2672, 2675, 2676, 2678, 2680, 2682, 2684, 2686, 2687, 2689, 2691, 2693-2695.
          - Dossier nrs. 2701-2749., 175
            Ontbrekende nrs. 2697-2700, 2705-2707, 2710, 2711, 2716-2719, 2721, 2723, 27262728, 2735, 2739-2741, 2744, 2747, 2748.
          - Dossier nrs. 2752-2818., 176
            Ontbrekende nrs. 2750, 2751, 2753, 2754, 2757, 2759, 2761, 2764-2767, 2774, 2779, 2781-2784, 2787, 2789, 2791-2794, 2796, 2798, 2800, 2801, 2804, 2805, 2807, 2808, 2811, 2812, 2815-2817.
          - Dossier nrs. 2821-2869., 177
            Ontbrekende nrs. 2819, 2820, 2822-2824, 2826, 2829, 2833, 2835, 2837-2839, 2842, 2843, 2846, 2850-2852, 2854, 2855, 2859, 2863, 2865, 2868.
          - Dossier nrs. 2873-2910., 178
            Ontbrekende nrs. 2870-2872, 2874, 2876, 2878, 2881, 2884, 2887-2889, 2891, 2895, 2897, 2899, 2902, 2909.
          - Dossier nrs. 2911-2960., 179
            Ontbrekende nrs. 2912, 2913, 2915, 2916, 2918, 2919, 2922-2924, 2927-29311 2935, 2936, 2941, 2942, 2945-2950, 2952, 2956, 2958.
          - Dossier nrs. 2961-2978., 180
            Ontbrekende nrs. 2966, 2968, 2969, 2975.
          - Dossier nrs. 2981-3010., 181
            Ontbrekende nrs. 2979, 2980, 2986, 29882993, 2997-2999, 3001, 3004.
          - Dossier nrs. 3013-3060., 182
            Ontbrekende nrs. 3011, 3012, 3014, 3015, 3017, 3020, 3021, 3023, 3025, 3027, 3028, 3032, 3034, 3037, 3050, 3057.
          - Dossier nrs. 3062-3100., 183
            Ontbrekende nrs. 3061, 3063, 3064, 3066, 3070, 3072, 3074, 3077, 3080, 3085, 3097.
          - Dossier nrs. 3105-3149., 184
            Ontbrekende nrs. 3101-3104, 3106, 3109, 3110, 3112, 3114, 3115, 5118, 3119, 3122, 3125, 3128, 3130, 3131, 3133, 3134, 3138, 3142, 3143.
          - Dossier nrs. 3151-3197., 185
            Ontbrekende nrs. 3150, 3152, 3154, 3162, 3164, 3167, 3172, 3174, 3179, 3181, 3183, 3189, 3191, 3193, 3195.
          - Dossier nrs. 3202-3270., 186
            Ontbrekende nrs. 3198-3200, 3203, 3207, 3209, 3214, 3220, 3221, 3226, 3227, 3232, 3238, 3242-3245, 3252, 3259, 3261, 3263, 3265, 3268, 3269,
          - Dossier nrs. 3270-3330., 187
            Ontbrekende nrs. 3271, 3287, 3288, 3291, 3294, 3297, 3301, 3303, 3304, 3316, 3322, 3324, 3327.
          - Dossier nrs. 3331-3399., 188
            Ontbrekende nrs. 3332, 3333, 3335, 3338, 3341, 3347, 3349, 3355, 3358, 3371, 33733375, 3377, 3380, 3381-3383, 3385, 3394, 3396.
          - Dossier nrs. 3401-3450., 189
            Ontbrekende nrs. 3400, 3406, 3411, 3415, 3417-3419, 3421, 3423, 3425, 3429-3431, 3433, 3435, 3441, 3446, 3447, 3449.
          - Dossier nrs. 3451-3555., 190
            Ontbrekende nrs. 3452, 3453, 3455, 3456, 3465, 3467, 3468, 3478, 3479, 3484, 3487, 3489, 3492, 3494-3499, 3503, 3504, 3506, 3507, 3512-3515, 3518, 3519, 3521, 3522, 3524-3527, 3531, 3534, 3537-3540, 3542, 3543, 3545, 3546, 3548-3551, 3553.
          - Dossier nrs. 3556-3630., 191
            Ontbrekende nrs. 3557-3559, 3565, 3569, 3572, 3577, 3580, 3582, 3585, 3587-3591, 3595, 3598-3600, 3610-3612, 3616, 3620-3622, 3629.
          - Dossier nrs. 3631-3710., 192
            Ontbrekende nrs. 3635, 3636, 3640, 3642, 3643, 3645, 3647, 3649, 3653, 3657, 3662, 3664, 3668, 3677, 3680, 3683, 3685-3687, 3690, 3693, 3694, 3701, 3709.
          - Dossier nrs. 3711-3786., 193
            Ontbrekende nrs. 3721, 3723, 3731, 3733, 3739-3741, 3748, 3751, 3752, 3754-3756, 3758, 3760, 3763, 3768, 3770, 3772, 3779, 3780.
        - Indicateurs op brieven van spijtoptanten en aanvragers van visa, welke bij net Visumadviesbureau zijn binnengekomen, genummerd 1-5220 met verwijzing naar de nummers van de dossiers vermeld in de inventarisnummers 73-193 waarin deze brieven zijn opgeborgen., 1965 februari 2 - 1966 juni 21.; 194; 5 katernen in 1 pak
        - Indicateur van minuten van brieven verzonden door het Visumadviesbureau genummerd 7877-9291 met verwijzing naar de nummers van de dossiers vermeld in de inventarisnummers 73-193 waarin deze zijn opgeborgen, 1965 juni 18 - 1966 juni 28.; 195; 1 katern
        - Dossierlijsten, numerieke opgaven van door net Visumadviesbureau voor 1968 gevormde persoonsdossiers vermeld in de inventarisnummers 73-193 "betreffende aanvragen voor een visum., Z.d. (vóór 1968).; 196-197; 1 pak en 1 deel
          - Genummerd 1-2424. Z.d., 196; 1 pak
          - Genummerd 2425-3782. Z.d., 197; 1 deel
        - Klapper op persoonsdossiers vermeld in nrs. 73-193., 1960-1966.; 198-201
          1, 20 m' kaarten in 4 dozen
          - A-G., 198
          - H-L., 199
          - M-Sch., 200
          - Se-Z., 201
        - Naamklapper op spijtoptanten i.v.m. de voortgangscontrole bij de behandeling der visumaanvragen., 1959-1965.; 202-203
          0, 5 m' kaarten in 2 dozen
          - A-0., 202
          - P-Z., 203
        - Dossiers van spijtoptanten aan wie een visum verleend is alfabetisch gerangschikt, 1964-1967.; 204-212; 9 dozen
          - A-C., 204
          - O-G., 205
          - H-J., 206
          - K., 207
          - L-H., 208
          - H-P., 209
          - H-S., 210
          - T-V., 211
          - W-Z., 212
        - Niet-afgedane persoonsdossiers van spijtoptanten, alfabetisch gerangschikt., 1965-1967.; 213-219; 7 dozen
          - A-D., 213
          - B-I., 214
          - J-L., 215
          - H-PT, 216
          - R-Si., 217
          - Sl-T., 218
          - V-Z., 219
    - N.A.S.S.I.-adviesbureau, 1968-1969., II.
      - Stukken ingekomen bij en minuten van stukken verzonden door net KASSI-adviesbureau., 1968-1969.; 220-221; 2 pakken
        Voor de bijbehorende agenda's zie inv.nrs.222-213.
        - Genummerd: 56-448. 1968 april-december., 220
        - Genummerd: 8-357. 1969 januari-augustus., 221
      - Agenda's van brieven ingekomen bij en verzonden door net NASSI-adviesbureau, genummerd per jaar, 1968-1969.; 222-223; 1 katern en 1 deel
        - 1968 februari 29 - 1968 juli 30., 222; 1 katern
        - 1968 augustus 2 - 1969 augustus 22., 223; 1 deel
      - Correspondentie van mr. L.J. Tissing, medewerker van het NASSI-adviesbureau betreffende spijtoptanten, gerepatrieerden en de beleidsvoering ten aanzien van deze, geordend volgens persoon en onderwerp in een reeks numerieke bundels., 1968-1969.; 224-228; 299 bundels
        Voor bijbehorende dossierlijst en naam- en trefwoordenklapper zie inv.nrs. 229-230.
        - Dossier nrs. 1-70., 224
        - Dossier nrs. 71-120., 225
        - Dossier nrs. 121-185., 226
        - Dossier nrs. 186-280., 227
        - Dossier nrs. 282-335., 228
      - Dossierlijst, opgave genummerd 1-335 "van de in het jaar 1968/1969 door het Visumadviesbureau gevormde persoonsdossiers, betreffende de afwikkeling van visumaanvragen., 229; 1 omslag
        Dossier 325 handelt over de opheffing van het NASSI-adviesbureau, dossier 335 hevat notulen van vergaderingen van de Stichting NASSI over het jaar 1968/1969.
      - Naam- en trefwoordenklapper op de persoonsdossiers en bundels vermeld in inventarisnummers 224-228., 1968-1969.; 230
        0, 20 m' kaarten in 1 doos
- Stukken afkomstig van particulieren en contactpersonen
  - Mej. mr. J.J.Th. ten Broeke Hoekstra, I.
    - Stukken "betreffende visumaanvragen van spijtoptanten welke bij mej. mr. J.J. Th. ten Broecke Hoekstra in behandeling zijnde door het ministerie van Justitie aan haar zijn teruggezonden, alfabetisch gerangschikt op de namen der spijtoptanten., 1959-1965.; 231-253; 21 pakken en 2 omslagen
      - A., 231
      - B., 232
      - C., 233
      - D., 234
      - E., 235
      - F., 236
      - G., 237
      - H., 238
      - I., 239; 1 omslag
      - J., 240
      - K., 241
      - L., 242
      - M., 243
      - N., 244
      - O., 245
      - P-Q., 246
      - R., 247
      - S., 248
      - T., 249
      - U., 250; 1 omslag
      - V., 251
      - W., 252
      - X-Z., 253
    - Klapper (gele kaarten) op de persoonsdossiers vermeld in nummers 231-253., 1959-1965.; 254-256
      0, 80 m' kaarten in 3 dozen
      - A-Kn., 254
      - Ko-Q., 255
      - R-Z., 256
    - Correspondentie betreffende visumaanvragen van spijtoptanten, afkomstig van mej. mr. J.J. Th. ten Broecke Hoekstra, alfabetisch gerangschikt op de namen der spijtoptanten., 1960-1967.; 257-258; 3 dozen
      - A-K., 257
      - L-R., 258
    - S-Z., 259
      Met een vijftal alfabetische lijsten op spijtoptanten voorkomende in de nrs. 257-259.
    - Stukken ingekomen bij mej. mr. J.J. Th, ten Broecke Hoekstra, niet alfabetiseerbaar of afkomstig van onbekende afzenders., 1960-1961.; 260; 1 omslag
  - Mr. F.H.J.M. Daams, II.
    - Algemeen beleid, a.
      - Ingekomen brieven bij mr. F.H.J.M. Daams., 1961-1966.; 261; 1 omslag
      - Ingekomen brieven bij mr. F.H.J.M. Daams afkomstig van H.Th. A.A. Hoogvelt., 1962-1967.; 262; 1 omslag
      - Correspondence van mr. F.H.J.M. Daams met ministers en leden van de Tweede Kamer der Staten-Generaal over net toelatingsbeleid t.a.v. spijtoptanten., 1962-1968.; 263; 1 pak
      - Minuten van door mr. P.H.J.M. Daams aan de afdeling Geschillen van Bestuur van de Raad van State verzonden brieven inzake net toelatingsbeleid t.a.v. spijtoptanten., 1965-1966.; 264; 1 omslag
      - Ingekomen stukken bij mr. F.H.J.M. Daams betreffende de herplaatsing van gerepatrieerden uit Nieuw-Guinea., 1965-1964.; 265; 1 omslag
      - Ingekomen brieven bij mej. Van der Loo, plaatsvervangster van mr. F.H.J.M. Daams, afkomstig van drs. Th.J. Hogendorp, secretaris van het Comité van Nederlanders uit Indonesië van de Partij van de Arbeid., 1964.; 266; 1 pak
      - Correspondence van mr. F.H.J.M. Daams met de televisieredacteuren van Achter het nieuws, Attentie, Brandpunt en Televizier., 1965.; 267; 1 omslag
      - Ingekomen brieven bij mr. P.H.J.M. Daams betreffende het zgn. "conflict Schattenberg" binnen de Zuid-Molukse bevolkingsgroep der gerepatrieerden., 1966-1967.; 268; 1 omslag
      - Ingekomen stukken bij mr. P.H.J.M. Daams betreffende een wettelijke regeling van de uitbetaling van schadeclaims op Indonesië., 1968-1969.; 269; 1 pak
    - Spijtoptanten en aanvragers van visa, b.
      - Alfabetisch overzicht van verschillende leden van de groep der maatschappelijke Nederlandere in Indonesië samengesteld door mr. P.H.J.M. Daams met opgave van personalia en gegevens betreffende het Nederlanderschap, familieleden in Nederland en in Indonesië, de tegenwoordige maatschappelijke situatie, de financiering van de overtocht en de opvang bij aankomst in Nederland., Z.d. (ca.1960); 270
        1 band
      - Alfabetisch overzicht van verschillende spijtoptanten samengesteld door mr. J.H.J.M. Daams met opgave van de personalia, de tegenwoordige leefsituatie, de familierelaties in Indonesië en in Nederland, de binding met Nederland en de reden van de visumaanvragen., Z.d. (1960).; 271; 1 band
      - Dossiers, aangelegd door mr. F.H.J.M. Daams van spijtoptanten aan wie een visum verleend is, alfabetisch geordend op de namen der spijtoptanten., 1961-1964.; 272-286; 15 dozen
        - A., 272
        - B., 273
        - C-De., 274
        - Di-F., 275
        - G., 276
        - H-I., 277
        - J-Ka., 278
        - Ke-Kw., 279
        - L., 280
        - K., 281
        - N-Pe., 282
        - Ph-R., 283
        - Sa-Sl., 284
        - Sm-U., 285
        - V-Z., 286
      - Correspondentie betreffende visumaanvragen van spijtoptanten, afkomstig van mr. P.H.J.M. Daams, lid van de Tweede kamer der Staten-Generaal, alfabetisch gerangschikt op de namen der spijtoptanten., 1962-1966.; 287-292; 6 dozen
        - A-H., 287
        - I-L., 288
        - M-R., 289
        - S., 290
        - I., 291
        - U-Z., 292
          Met een achttal lijsten op de namen der spijtoptanten voorkomende in de nrs. 287-292.
      - Dossiers betreffende spijtoptanten aangelegd door V. van Russen Groen en doorgezonden aan mr, F.H.J.M. Daams, alfabetisch geordend op de namen van de spijtoptanten., 1963-1964.; 293-295; 3 dozen
        - A-J., 293
        - K-P., 294
        - Q-Z., 295
  - W. van Russen Groen, III.
    - Ingekomen brieven bij W. van Russen Groen. alfabetisch gerangschikt., 1960-1962.; 296-298; 2 pakken
      - A-K., 296
      - L-Z., 297
      - Ingekomen brieven bij V. van Russen Groen. 1960., 298; 1 omslag
        Het betreft hier brieven waarvan de naam van de afzender onleesbaar is of waarop geen naam van een afzender vermeld is.
  - H. Th. A.A. Hoogvelt en M.E.W. Hendriksz, IV.
    - Ingekomen brieven bij H. Th. A.A. Hoogvelt en M.E.V. Hendriksz te Den Haag afkomstig van mej. mr. M. ter Kuile te Semarang., 1939-1960.; 299; 1 omslag